【裁判字號】    94,訴,2561
【裁判日期】    950330
【裁判案由】    毒品危害防制條例
【裁判全文】
臺灣桃園地方法院刑事判決              94年度訴字第2561號
公  訴  人  台灣桃園地方法院檢察署檢察官
被      告  甲○○
指定辯護人  本院公設辯護人  楊晴翔
上列被告因違反毒品危害防制條例案件，經檢察官提起公訴（94
年度毒偵字第5877號）及移送併案審理（95年度毒偵字第245號
），嗣經本院訊問被告後，被告自白犯罪，檢察官聲請協商判決
，經本院合議庭裁定由受命法官改依簡式審判程序後為協商判決
，本院判決如下：
    主  文
甲○○連續施用第一級毒品，累犯，處有期徒刑柒月。又連續施
用第二級毒品，累犯，處有期徒刑陸月，扣案之第二級毒品甲基
安非他命壹包（驗餘毛重0.251 公克）、含第二級毒品甲基安非
他命殘渣之玻璃球吸食器壹組、含第二級毒品甲基安非他命殘渣
袋壹只均沒收銷燬之。應執行有期徒刑拾壹月。扣案之第二級毒
品甲基安非他命壹包（驗餘毛重0.251 公克）、含第二級毒品甲
基安非他命殘渣之玻璃球吸食器壹組、含第二級毒品甲基安非他
命殘渣袋壹只均沒收銷燬之。
    事實及理由
一、犯罪事實：
（一）甲○○前因違反毒品危害防制條例案，經本院裁定施以強
      制戒治，並以89年桃簡字第1160號判處有期徒刑4 月，強
      制戒治於民國90年7 月10日期滿執行完畢，該有期徒刑則
      於90年7 月18日易科罰金執行完畢。又因傷害案，經本院
      以93年桃簡字第1619號判處有期徒刑3 月，於94年6 月23
      日執行完畢（構成累犯）。
（二）詎未戒除毒癮，於前開強制戒治及有期徒刑執行完畢釋放
      後5 年內，分別基於施用第一級毒品海洛因及第二級毒品
      甲基安非他命之概括犯意，於94年10月23日晚間某時，在
      桃園縣桃園市○○路224 號之「花語賓館」302 號房內之
      廁所，分別施用第一級毒品海洛因、第二級毒品甲基安非
      他命各1 次，嗣於94年10月24日13時30分許，為警在上開
      賓館內查獲，並於房內垃圾桶內扣得含第二級毒品甲基安
      非他命殘渣之玻璃球吸食器1 組、含第二級毒品甲基安非
      他命之殘渣袋1 只。復承前概括犯意，於94年12月23晚間
      零時15分時為警採尿送驗回溯前26小時及96小時內某時，
      在其位於桃園縣桃園市○○○街176 巷8 之1 號之住處內
      ，分別施用第一級毒品海洛因及第二級毒品甲基安非他命
      各1 次，嗣為警於同年12月22日晚間10時30分許，在桃園
      縣桃園市○○路440 號前查獲，並扣得第二級毒品甲基安
      非他命1 包（毛重0.260 公克，驗餘毛重0.251 公克）。
      案經桃園縣政府警察局桃園分局報告臺灣桃園地方法院檢
      察署檢察官偵查起訴及移送併辦。
二、證據名稱：
（一）被告於本院審理中之自白。
（二）卷附桃園縣政府警察局桃園分局被採尿人姓名編號對照表
      2 紙、臺灣尖端先進生技醫藥股份有限公司濫用藥物檢驗
      報告2 紙。
（三）扣案之第二級毒品甲基安非他命1 包（毛重0.260 公克，
      驗餘毛重0.251 公克）、含第二級毒品甲基安非他命殘渣
      之玻璃球吸食器1 組、含第二級毒品甲基安非他命之殘渣
      袋1 只、行政院衛生署管制藥品管理局函文及檢驗成績書
      2 紙。
（四）刑案資料查註紀錄表、臺灣高等法院被告前案紀錄表各1
      份。
三、本件被告已認罪，經檢察官與被告於準備程序達成協商之合
    意，其合意內容為：被告連續施用第一級毒品海洛因犯行，
    願受科處有期徒刑7 月。連續施用第二級毒品甲基安非他命
    犯行，願受科處有期徒刑6 月。應執行有期徒刑11月。經查
    ，上開協商合意並無刑事訴訟法第455 條之4 第1 項所列情
    形之一，檢察官聲請改依協商程序而為判決，本院爰不經言
    詞辯論，於協商合意範圍內為協商判決，合予敘明。
四、沒收：
    扣得之第二級毒品甲基安非他命1 包（毛重0.260 公克，驗
    餘毛重0.251 公克）、含甲基安非他命殘渣之玻璃球吸食器
    1 組、含甲基安非他命之殘渣袋1 只，不問屬犯人與否，均
    應依毒品危害防制條例第18條第1 項前段規定，均沒收銷燬
    之。
五、附記：被告所犯施用第二級毒品犯行，公訴人認被告係施用
    第二級毒品安非他命云云，查安非他命、甲基安非他命固同
    屬安非他命類之中樞神經興奮劑，且俗名通常互為混用，惟
    2 者究係不同之第二級毒品，並以甲基安非他命為目前國內
    濫用最為嚴重，而施用甲基安非他命之代謝最先是去N-甲基
    （N-demethylation）形 成安非他命，而施用甲基安非他命
    後，在正常尿液PH值情況下，24小時內，有43％服用劑量以
    甲基安非他命原態排出；另施用安非他命後24小時內，有30
    ％以安非他命原態排出，20％經去氨基作用及氧化作用形成
    苯甲酸，2 ％經反應形成Norephedrine（參照行政院衛生署
    出版「物質濫用」、「常見濫用藥物檢驗方法彙編」2 書所
    載）。查本件被告於94年10月24日為警查獲採尿送驗結果，
    安非他命、甲基安非他命均呈陽性反應，於94年12月23日為
    警採尿送驗結果則僅呈現甲基安非他命陽性反應，而查施用
    安非他命後，其尿液不致檢出甲基安非他命陽性反應，而施
    用甲基安非他命後，其尿液可檢出甲基安非他命和其代謝物
    安非他命成分，此有行政院衛生署管制藥品管理局93年11月
    2 日管檢字第0930010499號函可按，是被告於94年10月24日
    、94年12月23日採集之尿液經檢驗出甲基安非他命陽性部分
    ，均應係被告施用甲基安非他命後以甲基安非他命原態排出
    者；而於94年10月24日之採尿檢驗出安非他命陽性部分，雖
    施用甲基安非他命、安非他命均可檢驗出安非他命陽性反應
    ，如前所述，惟並無其他積極證據證明被告除施用甲基安非
    他命外，另有施用安非他命犯行，參諸國內幾乎都係濫用甲
    基安非他命者，鮮有濫用安非他命者（遲至89年5 月間國內
    方出現第1 次在錠劑中檢驗出安非他命，而非甲基安非他命
    之案例），依「罪證有疑，利歸被告」之證據法則，應認該
    安非他命陽性反應，仍係被告施用甲基安非他命後經代謝作
    用所致。綜上，應認被告係施用第二級毒品甲基安非他命，
    而非安非他命，是公訴人此部分認定，尚有未洽，應予更正
    。
六、應適用之法條：刑事訴訟法第455 條之4 第2 項、第455 條
    之8 ，毒品危害防制條例第10條第1 項、第2 項、第18條第
    1 項前段，刑法第11條、第56條、第47條、第51條第5 款。
七、本判決除有刑事訴訟法第455 條之4 第1 項第1 款、第2 款
    、第4 款、第6 款、第7 款所定情形之1 ，或違反同條第2
    項規定者外，不得上訴。
八、如不服本件判決，得自收受判決送達之日起10日內，向本院
    提出上訴書狀，上訴於第二審法院。
本案經檢察官張啟聰到庭執行職務。
中    華    民    國    95    年     3    月    30    日
                        刑事第十二庭  法  官  陳雪玉
以上正本證明與原本無異。
如不服本判決，應於判決送達後10日內向本院提出上訴狀（應附
繕本），上訴於臺灣高等法院。
                                      書記官  戴育萍
中    華    民    國    95    年    4     月    3     日
附錄本案論罪科刑法條
毒品危害防制條例第10條
施用第一級毒品者，處 6 月以上 5 年以下有期徒刑。
施用第二級毒品者，處 3 年以下有期徒刑。


司法院資訊處製作；財團法人民間司法改革基金會備份。
